臺灣彰化地方法院彰化簡易庭民事小額判決  
111年度彰小字第431號
原      告  富邦產物保險股份有限公司

法定代理人  賴榮崇  
訴訟代理人  何正偉  
被      告  游宜柔  
兼法定代理  游創安  
人                  
上列當事人間損害賠償事件，本院於民國111年8月10日言詞辯論
終結，判決如下：
    主    文
被告應連帶給付原告新臺幣21,909元，及自民國111年5月1日起
至清償日止按年息5％計算之利息。
原告其餘之訴駁回。
訴訟費用新臺幣1,000元由被告連帶負擔新臺幣346元，餘由原告
負擔。
本判決第1項得假執行。
    理由要領
民事訴訟法第436條之8第1項規定「關於請求給付金錢或其他代
  替物或有價證券之訴訟，其標的金額或價額在新台幣十萬元以
  下者，適用本章所定之小額程序」，第436條之18第1項規定「
  判決書得僅記載主文，就當事人有爭執事項，於必要時得加記
  理由要領」」；民法第184條第1項前段規定「因故意或過失，
  不法侵害他人之權利者，負損害賠償責任」，第187條第1項前
  段規定「無行為能力人或限制行為能力人，不法侵害他人之權
  利者，以行為時有識別能力為限，與其法定代理人連帶負損害
  賠償責任」。
本院依兩造之主張及舉證，判斷如下： 
㈠被告甲○○為交通事故之肇事因素，訴外人鄭桓勝無肇事因素。
㈡車牌號碼000-0000號汽車非運輸業用，遭毀損時出廠已逾5年，
  修復費用新臺幣（下同）63,375元，包含零件46,075元、工資
  17,300元，零件部分以附表所示定率遞減法計算折舊後為4,60
  9元，連同無庸折舊之其餘費用合計21,909元（計算式：4,609
  +17,300＝21,909）。
㈢原告依侵權行為、保險人代位權之法律關係，請求被告連帶給
  付21,909元，及自起訴狀繕本送達翌日即民國111年5月1日起
  至清償日止按年息5％計算之利息，為有理由，應予准許；逾此
  部分，為無理由，應予駁回。
中　　華　　民　　國　　111 　年　　8 　　月　　24　　日
                  彰化簡易庭  法    官  廖政勝
以上正本係照原本作成。
如不服本判決，應於判決送達後20日內，以其違背法令為理由（
表明判決所違背之法令及其具體內容，與依訴訟資料可認為判決
有違背法令之具體事實），向本院提出上訴狀，並按應送達於他
造之人數提出繕本或影本，及繳納第二審裁判費。
中　　華　　民　　國　　111 　年　　8 　　月　　24　　日
                              書 記 官  梁高賓

附表
依行政院所頒固定資產耐用年數表及固定資產折舊率之規定，【
非運輸業用客車、貨車】之耐用年數為5年，依定率遞減法每年
折舊1000分之369，另依營利事業所得稅查核準則第95條第6項規
定「 固定資產提列折舊採用定率遞減法者，以1 年為計算單位
，其使用期間未滿1 年者，按實際使用之月數相當於全年之比例
計算之，不滿1月者，以1月計」，上開【非運輸業用客車、貨車
】自出廠日迄本件車禍發生時，已使用逾5年，則零件扣除折舊
後之修復費用估定為4,609元。計算式：
折舊時間           金額
第1年折舊值        46,075×0.369=17,002
第1年折舊後價值    46,075-17,002=29,073
第2年折舊值        29,073×0.369=10,728
第2年折舊後價值    29,073-10,728=18,345
第3年折舊值        18,345×0.369=6,769
第3年折舊後價值    18,345-6,769=11,576
第4年折舊值        11,576×0.369=4,272
第4年折舊後價值    11,576-4,272=7,304
第5年折舊值        7,304×0.369=2,695
第5年折舊後價值    7,304-2,695=4,609